臺灣宜蘭地方法院刑事判決　　　　　　　 94年度訴字第373號
　　公　訴　人　臺灣宜蘭地方法院檢察署檢察官
　　被　　　告　甲○○
　　指定辯護人　本院公設辯護人乙○○
上列被告因違反槍砲彈藥刀械管制條例案件，經檢察官提起公訴
（九十四年度偵字第一八三五號），本院判決如下：
    主  文
甲○○未經許可，寄藏其他可發射子彈具有殺傷力之改造手槍，
處有期徒刑年，併科罰金新臺幣玖萬元，罰金如易服勞役，以
新臺幣玖佰元即銀元佰元折算壹日。扣案改造手槍（含彈匣壹
個；槍枝管制編號0000000000）壹支沒收之；又未經
許可，持有子彈，處有期徒刑肆月，併科罰金新臺幣貳萬元，罰
金如易服勞役，以新臺幣玖佰元即銀元佰元折算壹日。扣案土
造子彈壹顆沒收之。應執行有期徒刑年貳月，併科罰金新臺幣
拾萬元，罰金如易服勞役，以新臺幣玖佰元即銀元佰元折算壹
日。扣案改造手槍壹支（含彈匣壹個；槍枝管制編號00000
00000）及土造子彈壹顆，均沒收之。
    事  實
一、甲○○於民國九十二年初，在宜蘭縣宜蘭市宜蘭運動公園附
    近，收受郭美盛所持有之仿ＦＮ廠半自動手槍製造之玩具手
    槍，更換土造金屬槍管改造而成，機械性能良好，可擊發適
    用子彈具有殺傷力之改造手槍（含彈匣一個；槍枝管制號碼
    0000000000）一支後，竟基於寄藏之犯意，將該
    支改造手槍藏放在其位於宜蘭縣員山鄉○○路七十七巷三號
    住處，而未經許可寄藏改造手槍。另其復於九十四年三月間
    某日，在宜蘭縣員山鄉○○路○段一０九六號檳榔攤收受陳
    志雄（未據起訴）所贈與之直徑八釐米具有殺傷力之金屬彈
    頭土造子彈二顆，而未經許可而持有土造子彈。嗣於九十四
    年六月二十一日十四時許，經警持本院核發之搜索票在其前
    開住處當場查獲，並扣得上揭改造手槍（含彈匣一個）一支
    及土造子彈二顆（送鑑試射一顆後，僅餘一顆）。
二、案經宜蘭縣警察局移送臺灣宜蘭地方法院檢察署檢察官偵查
    起訴。
    理  由
一、上開事實，迭據被告甲○○自警詢至偵審中到庭供認不諱，
    復有改造手槍（含彈匣一個）一支及土造子彈二顆扣案可佐
    ，堪徵被告之自白洵與真實相符，要可採憑。又扣案改造手
    槍經送內政部警政署刑事警察局鑑驗結果，認係仿ＦＮ廠半
    自動手槍製造之金屬玩具手槍，更換土造金屬槍管改造而成
    ，機械性能良好具有殺傷力之改造手槍（含彈匣一個；槍枝
    管制號碼0000000000）；另扣案直徑八釐米之金
    屬彈頭土造子彈二顆，經取其中一顆鑑定試射後，亦認皆具
    殺傷力等情，有該局九十四年七月十三日刑鑑字第０九四０
    一０三五七二號槍彈鑑定書一份存卷可稽。本件事證已臻明
    確，被告犯行足堪認定，應予依法論科。
二、核被告甲○○之所為，係違反九十四年一月二十六日修正公
    布之槍砲彈藥刀械管制條例第八條第四項未經許可寄藏可發
    射子彈而具殺傷力之改造手槍罪及同條例第十二條第一項未
    經許可持有子彈罪。其所犯上開二罪，犯意個別，行為互殊
    ，應分論併罰之。審酌現今槍枝氾濫之際，被告猶為他人收
    寄藏放改造手槍一支並未經許可持有土造子彈二顆，嚴重危
    害社會善良風氣及治安防衛體系，情節匪淺，惟念其犯後坦
    承犯行且未持改造槍彈犯罪，再參酌其犯罪情節、動機、素
    行、目的、手段等一切情狀，爰酌情各量處如主文所示之刑
    ，且分別就其所處罰金刑部分，均併予諭知易服勞役之折算
    標準，並定其應執行刑，且所處罰金刑部分，亦併予諭知易
    服勞役之折算標準，以資警懲。扣案仿ＦＮ廠半自動手槍製
    造之金屬玩具手槍，更換土造金屬槍管改造而成，機械性能
    良好具有殺傷力之改造手槍（含彈匣一個；槍枝管制號碼0
    000000000）一支及扣案直徑八釐米具有殺傷力之
    金屬彈頭土造子彈一顆，因皆屬違禁物，均應依刑法第三十
    八條第一項第一款之規定併予諭知沒收。至扣案經送鑑試射
    後滅失僅餘彈殼之土造子彈一顆，因已非屬違禁物，亦非被
    告所有供犯罪所用之物，爰不併予宣告沒收，特此敘明。
據上論斷，應依刑事訴訟法第二百九十九條第一項前段，槍砲彈
藥刀械管制條例第八條第四項、第十二條第四項，刑法第十一條
前段、第五十一條第五款、第七款、第四十二條第二項、第三十
八條第一項第一款，罰金罰鍰提高標準條例第二條，現行法規所
定貨幣單位折算新臺幣條例第二條，判決如主文。
本案經檢察官賴慶祥到庭執行職務
中　　華　　民　　國　　94　　年　　10　　月　　19　　日
                  臺灣宜蘭地方法院刑事第三庭
                      審判長法  官  黃  永  勝
                            法  官  林  楨  森
                            法  官  陳  嘉  年
以上正本證明與原本無異。
如不服本判決，應於判決送達後10日內，向本院提出上訴狀。（
應附繕本）。
                            書記官　詹  玉  惠
中　　華　　民　　國　　94　　年　　10　　月　　20　　日
附錄本案論罪科刑法條全文
槍砲彈藥刀械管制條例第八條第一項、第四項
未經許可，製造、販賣或運輸鋼筆槍、瓦斯槍、麻醉槍、獵槍、
空氣槍或第四條第一項第一款所定其他可發射金屬或子彈具有殺
傷力之各式槍砲者，處無期徒刑或五年以上有期徒刑，併科新臺
幣一千萬元以下罰金。
未經許可，持有、寄藏或意圖販賣而陳列第一項所列槍枝者，處
三年以上十年以下有期徒刑，併科新臺幣七百萬元以下罰金。
槍砲彈藥刀械管制條例第十二條第四項
未經許可，持有、寄藏或意圖販賣而陳列子彈者，處五年以下有
期徒刑，併科新台幣三百萬元以下罰金。
